Minutes et répertoires du notaire Pierre MICHAUX, 19 décembre 1826 - 15 décembre 1831 (étude VII)
Archives nationales
Minutes et répertoires du notaire Pierre MICHAUX (étude VII)
19 décembre 1826 - 15 décembre 1831
MC/ET/VII/675 - MC/ET/VII/719, MC/RE/VII/20 - MC/RE/VII/24
Etude VII; Michaux, Pierre
Archives nationales de France
Minutes et répertoires: la loi 2008-696 du 15 juillet 2008 relative aux archives a fixé à 75 ans à compter de la date de l'acte, ou à 25 ans à compter de la date du décès de l'intéressé si ce délai est plus bref, le délai de communication des minutes et répertoires des notaires; ce délai est porté à 100 ans à compter de la date de l'acte si le document se rapporte à un mineur (code du Patrimoine, articles L213-2, 4e d et 5e).
Autres documents de l'étude (dossiers de clients, comptabilité...): s'agissant d'archives privées, ces documents sont communicables selon les modalités fixées par le déposant ou le donateur.
Certains documents ne sont pas accessibles en raison de leur mauvais état de conservation.
Versement
Accès aux instruments de recherche de tous les notaires de l’étude VII
Archives de l'étude VII
- Minutes de Pierre MICHAUX, novembre 1826 - 1839; MC/ET/VII/675 - MC/ET/VII/719
  - Minutes. 1826, novembre - décembre, novembre - décembre 1826; MC/ET/VII/675
    Informations complémentaires:
    1826, 1 novembre à 15 décembre: actes passés par-devant Alexandre Curmer.
    1826, 19 à 31 décembre: actes passés par-devant Pierre-Firmin Michaux.
    Informations concernant le classement:
    Le niveau inférieur de description, quand il existe, correspond aux minutes d'actes. Toutes les minutes ne sont pas forcément décrites une à une. Les descriptions de ces minutes sont plus ou moins détaillées.
    - Mariage de Jean-Baptiste Joseph Victor Maurel, licencié en droit, 315, rue Saint-Honoré, avec Adèle Caroline Danzel, 19, rue du Bouloi., 20 décembre 1826; MC/ET/VII/675
      Origine de l'information:
      Documents du Minutier central des notaires de Paris concernant l'histoire économique et sociale (1800-1830) [8556 actes], par Claude Pris, introduction et index revus, corrigés par le personnel du Minutier central, sous la direction d'Andrée Chauleur, Paris, Archives nationales, 1999, notice n° 5725 (instrument de recherche imprimé dématérialisé dont la version intégrale est accessible en ligne par la rubrique 'Autres instruments de recherche', voir contexte dans le Plan d’orientation général - Notaires de Paris, guides thématiques du Minutier).
      Date de révision: 2010
      Date de création de la notice: 2006
      Documents du Minutier central des notaires de Paris concernant l'histoire économique et sociale (1800-1830), par C. Pris, introduction et index revus, corrigés par le personnel du Minutier central, sous la direction d'Andrée Chauleur, Paris, Archives nationales, 1999, XLIV-1224 p.
      contrat de mariage; Bouloi (rue du); Saint-Honoré (rue); Danzel, Adèle Caroline; Maurel, Jean-Baptiste Joseph Victor; étudiant
    - Mariage d'Eugène Marie Gildas de Labadye, officier de la Chambre du Roi, pavillon de Flore, avec Marie Marguerite Émilie Prudhomme, 12, rue de Ménars., 24 décembre 1826; MC/ET/VII/675
      Documents du Minutier central des notaires de Paris concernant l'histoire économique et sociale (1800-1830) [8556 actes], par Claude Pris, introduction et index revus, corrigés par le personnel du Minutier central, sous la direction d'Andrée Chauleur, Paris, Archives nationales, 1999, notice n° 6394 (instrument de recherche imprimé dématérialisé dont la version intégrale est accessible en ligne par la rubrique 'Autres instruments de recherche', voir contexte dans le Plan d’orientation général - Notaires de Paris, guides thématiques du Minutier).
      contrat de mariage; Ménars (rue); Tuileries (palais des); Labadye, Eugène Marie Gildas de; Prudhomme, Marie Marguerite Emilie; officier de la Chambre du roi (Ancien Régime)
    - Mariage d'Alexandre Benoît Legrand, herboriste, veuf de Marie Cécile Radix, 51, rue des Lombards, avec Eugénie Pichot, même rue., 28 décembre 1826; MC/ET/VII/675
      Documents du Minutier central des notaires de Paris concernant l'histoire économique et sociale (1800-1830) [8556 actes], par Claude Pris, introduction et index revus, corrigés par le personnel du Minutier central, sous la direction d'Andrée Chauleur, Paris, Archives nationales, 1999, notice n° 2781 (instrument de recherche imprimé dématérialisé dont la version intégrale est accessible en ligne par la rubrique 'Autres instruments de recherche', voir contexte dans le Plan d’orientation général - Notaires de Paris, guides thématiques du Minutier).
      contrat de mariage; Lombards (rue des); Legrand, Alexandre Benoît; Pichot, Eugénie; Radix, Marie Cécile; herboriste
  - Minutes. 1827, janvier, janvier 1827; MC/ET/VII/676
    - Mariage de François de Polverel, lieutenant-colonel en retraite, 42, rue du Dragon, avec Aglaé Marie Guillemeau de Fréval, 10, rue Tiroux [rue Thiroux]., 8 janvier 1827; MC/ET/VII/676
      Documents du Minutier central des notaires de Paris concernant l'histoire économique et sociale (1800-1830) [8556 actes], par Claude Pris, introduction et index revus, corrigés par le personnel du Minutier central, sous la direction d'Andrée Chauleur, Paris, Archives nationales, 1999, notice n° 6857 (instrument de recherche imprimé dématérialisé dont la version intégrale est accessible en ligne par la rubrique 'Autres instruments de recherche', voir contexte dans le Plan d’orientation général - Notaires de Paris, guides thématiques du Minutier).
      contrat de mariage; Dragon (rue du); Thiroux (rue); Guillemeau de Fréval, Aglaé Marie; Polverel, François de; officier (armée)
  - Minutes. 1827, février, février 1827; MC/ET/VII/677
    - Mariage de Louis Bernard Dominique Montaigu, contrôleur des abattoirs, rue Rochechouart, à l'abattoir de Montmartre, avec Hyacinthe Delobelle, institutrice, 30, quai Lepelletier [Le Pelletier]., 8 février 1827; MC/ET/VII/677
      Précisions sur les lieux: Montmartre (ancienne commune)--Rochechouart (rue de, abattoirs)
      Documents du Minutier central des notaires de Paris concernant l'histoire économique et sociale (1800-1830) [8556 actes], par Claude Pris, introduction et index revus, corrigés par le personnel du Minutier central, sous la direction d'Andrée Chauleur, Paris, Archives nationales, 1999, notice n° 6141 (instrument de recherche imprimé dématérialisé dont la version intégrale est accessible en ligne par la rubrique 'Autres instruments de recherche', voir contexte dans le Plan d’orientation général - Notaires de Paris, guides thématiques du Minutier).
      contrat de mariage; Montmartre (ancienne commune); Le-Pelletier (quai); Rochechouart (rue de); Delobelle, Hyacinthe; Montaigu, Louis Bernard Dominique; inspecteur; enseignant
    - Mariage d'Antoine Bertrand, propriétaire, 21, quai des Augustins, avec Marie Élisabeth Alexandrine Lefèvre, demeurant à Chartres., 10 février 1827; MC/ET/VII/677
      Documents du Minutier central des notaires de Paris concernant l'histoire économique et sociale (1800-1830) [8556 actes], par Claude Pris, introduction et index revus, corrigés par le personnel du Minutier central, sous la direction d'Andrée Chauleur, Paris, Archives nationales, 1999, notice n° 8147 (instrument de recherche imprimé dématérialisé dont la version intégrale est accessible en ligne par la rubrique 'Autres instruments de recherche', voir contexte dans le Plan d’orientation général - Notaires de Paris, guides thématiques du Minutier).
      contrat de mariage; Chartres (Eure-et-Loir); Augustins (quai des); Bertrand, Antoine; Lefèvre, Marie Elisabeth Alexandrine
  - Minutes. 1827, mars, mars 1827; MC/ET/VII/678
    - Mariage de Victor Guichard, avocat, rue des Jeûneurs, avec Marianne Julie Nancy Dubochet, 11, rue de Paradis-Poissonnière., 2 mars 1827; MC/ET/VII/678
      Documents du Minutier central des notaires de Paris concernant l'histoire économique et sociale (1800-1830) [8556 actes], par Claude Pris, introduction et index revus, corrigés par le personnel du Minutier central, sous la direction d'Andrée Chauleur, Paris, Archives nationales, 1999, notice n° 5637 (instrument de recherche imprimé dématérialisé dont la version intégrale est accessible en ligne par la rubrique 'Autres instruments de recherche', voir contexte dans le Plan d’orientation général - Notaires de Paris, guides thématiques du Minutier).
      contrat de mariage; Jeûneurs (rue des); Paradis (rue de); Paradis-Poissonnière (rue de); Dubochet, Marianne Julie Nancy; Guichard, Victor; avocat
    - Liquidation de succession de Françoise Aglaé Duval, épouse de Pierre Achard, confiseur, 9, rue de Grammont., 13 mars 1827; MC/ET/VII/678
      Documents du Minutier central des notaires de Paris concernant l'histoire économique et sociale (1800-1830) [8556 actes], par Claude Pris, introduction et index revus, corrigés par le personnel du Minutier central, sous la direction d'Andrée Chauleur, Paris, Archives nationales, 1999, notice n° 3713 (instrument de recherche imprimé dématérialisé dont la version intégrale est accessible en ligne par la rubrique 'Autres instruments de recherche', voir contexte dans le Plan d’orientation général - Notaires de Paris, guides thématiques du Minutier).
      liquidation; Gramont (rue de); Achard, Pierre; Duval, Françoise Aglaé
    - Mariage d'Ange Amable Dardarc, cuisinier, 51, rue de la Ville-l'Évêque, avec Antoinette Henriette Clame, couturière, 12, rue Saint-Honoré., 14 mars 1827; MC/ET/VII/678
      Documents du Minutier central des notaires de Paris concernant l'histoire économique et sociale (1800-1830) [8556 actes], par Claude Pris, introduction et index revus, corrigés par le personnel du Minutier central, sous la direction d'Andrée Chauleur, Paris, Archives nationales, 1999, notice n° 3752 (instrument de recherche imprimé dématérialisé dont la version intégrale est accessible en ligne par la rubrique 'Autres instruments de recherche', voir contexte dans le Plan d’orientation général - Notaires de Paris, guides thématiques du Minutier).
      contrat de mariage; Saint-Honoré (rue); Ville-l'Evêque (rue de la); Clame, Antoinette Henriette; Dardarc, Ange Amable; tailleur d'habits; cuisinier
    - Inventaire après décès de Claude Gérard, tapissier, 3, cour du Commerce., 22 mars 1827; MC/ET/VII/678
      Documents du Minutier central des notaires de Paris concernant l'histoire économique et sociale (1800-1830) [8556 actes], par Claude Pris, introduction et index revus, corrigés par le personnel du Minutier central, sous la direction d'Andrée Chauleur, Paris, Archives nationales, 1999, notice n° 2324 (instrument de recherche imprimé dématérialisé dont la version intégrale est accessible en ligne par la rubrique 'Autres instruments de recherche', voir contexte dans le Plan d’orientation général - Notaires de Paris, guides thématiques du Minutier).
      inventaire; Commerce (cour du); Gérard, Claude; tapissier
    - Mariage de Claude Félicité Paul Trinquart, homme de loi, 15, rue de Grammont, avec Anne Suzanne Désirée Lefèvre, 6, rue de l'Éperon., 22 mars 1827; MC/ET/VII/678
      Documents du Minutier central des notaires de Paris concernant l'histoire économique et sociale (1800-1830) [8556 actes], par Claude Pris, introduction et index revus, corrigés par le personnel du Minutier central, sous la direction d'Andrée Chauleur, Paris, Archives nationales, 1999, notice n° 5753 (instrument de recherche imprimé dématérialisé dont la version intégrale est accessible en ligne par la rubrique 'Autres instruments de recherche', voir contexte dans le Plan d’orientation général - Notaires de Paris, guides thématiques du Minutier).
      contrat de mariage; Eperon (rue de l'); Gramont (rue de); Lefèvre, Anne Suzanne Désirée; Trinquart, Claude Félicité Paul; juriste
    - Vente de maison et jardin à Meudon par Jean Pierre Robert à Jean Gabriel Michau, entrepreneur., 28 mars 1827; MC/ET/VII/678
      Documents du Minutier central des notaires de Paris concernant l'histoire économique et sociale (1800-1830) [8556 actes], par Claude Pris, introduction et index revus, corrigés par le personnel du Minutier central, sous la direction d'Andrée Chauleur, Paris, Archives nationales, 1999, notice n° 7931 (instrument de recherche imprimé dématérialisé dont la version intégrale est accessible en ligne par la rubrique 'Autres instruments de recherche', voir contexte dans le Plan d’orientation général - Notaires de Paris, guides thématiques du Minutier).
      acte de vente; Meudon (Hauts-de-Seine); Michau, Jean Gabriel; Robert, Jean Pierre; chef d'entreprise
    - Procès-verbal d'adjudication de fonds de commerce de marchand de vins traiteur, avenue de Neuilly, à la barrière de l'Étoile, par Antoine Nicolas Trolard, marchand de vins., 31 mars 1827; MC/ET/VII/678
      Documents du Minutier central des notaires de Paris concernant l'histoire économique et sociale (1800-1830) [8556 actes], par Claude Pris, introduction et index revus, corrigés par le personnel du Minutier central, sous la direction d'Andrée Chauleur, Paris, Archives nationales, 1999, notice n° 4637 (instrument de recherche imprimé dématérialisé dont la version intégrale est accessible en ligne par la rubrique 'Autres instruments de recherche', voir contexte dans le Plan d’orientation général - Notaires de Paris, guides thématiques du Minutier).
      procès-verbal; Neuilly-sur-Seine (Hauts-de-Seine); Etoile (barrière de l'); Trolard, Antoine Nicolas; commerçant
    - Vente sur adjudications du fonds de commerce de marchand de vins traiteur, avenue de Neuilly, barrière de l'Étoile, par Antoine Nicolas Trolard, marchand de vins., 31 mars 1827; MC/ET/VII/678
      Documents du Minutier central des notaires de Paris concernant l'histoire économique et sociale (1800-1830) [8556 actes], par Claude Pris, introduction et index revus, corrigés par le personnel du Minutier central, sous la direction d'Andrée Chauleur, Paris, Archives nationales, 1999, notice n° 4332 (instrument de recherche imprimé dématérialisé dont la version intégrale est accessible en ligne par la rubrique 'Autres instruments de recherche', voir contexte dans le Plan d’orientation général - Notaires de Paris, guides thématiques du Minutier).
      acte de vente; Neuilly-sur-Seine (Hauts-de-Seine); Trolard, Antoine Nicolas; commerçant
  - Minutes. 1827, avril, avril 1827; MC/ET/VII/679
    - Liquidation de la succession de Jean André Henri Lucas, garde adjoint du Muséum d'histoire naturelle, ci-dessus [no 6420]. [Acte mentionné (no 6420): 1825, 27 avril.- Inventaire après décès de Jean André Henry Lucas, garde au Muséum, maison Buffon, Jardin du Roi.], 4 avril 1827; MC/ET/VII/679
      Documents du Minutier central des notaires de Paris concernant l'histoire économique et sociale (1800-1830) [8556 actes], par Claude Pris, introduction et index revus, corrigés par le personnel du Minutier central, sous la direction d'Andrée Chauleur, Paris, Archives nationales, 1999, notice n° 6421 (instrument de recherche imprimé dématérialisé dont la version intégrale est accessible en ligne par la rubrique 'Autres instruments de recherche', voir contexte dans le Plan d’orientation général - Notaires de Paris, guides thématiques du Minutier).
      liquidation; Jardin des plantes; Lucas, Jean André Henri
    - Vente de ferme et clos à Précy-sur-Oise par les consorts Vimeux à Vincent Blain des Cormiers., 7 avril 1827; MC/ET/VII/679
      Documents du Minutier central des notaires de Paris concernant l'histoire économique et sociale (1800-1830) [8556 actes], par Claude Pris, introduction et index revus, corrigés par le personnel du Minutier central, sous la direction d'Andrée Chauleur, Paris, Archives nationales, 1999, notice n° 7934 (instrument de recherche imprimé dématérialisé dont la version intégrale est accessible en ligne par la rubrique 'Autres instruments de recherche', voir contexte dans le Plan d’orientation général - Notaires de Paris, guides thématiques du Minutier).
      acte de vente; Précy-sur-Oise (Oise); Blain des Cormiers, Vincent (17..-18..); Vimeux (famille)
    - Mariage de Jacques Chaize, marchand de vins, 2, rue des Ciseaux, avec Marie Magdelaine Grandsire, veuve avec un enfant de Louis Verdure, 82, rue Saint-Jacques., 11 avril 1827; MC/ET/VII/679
      Documents du Minutier central des notaires de Paris concernant l'histoire économique et sociale (1800-1830) [8556 actes], par Claude Pris, introduction et index revus, corrigés par le personnel du Minutier central, sous la direction d'Andrée Chauleur, Paris, Archives nationales, 1999, notice n° 4638 (instrument de recherche imprimé dématérialisé dont la version intégrale est accessible en ligne par la rubrique 'Autres instruments de recherche', voir contexte dans le Plan d’orientation général - Notaires de Paris, guides thématiques du Minutier).
      contrat de mariage; Ciseaux (rue des); Saint-Jacques (rue); Chaize, Jacques; Grandsire, Marie-Madeleine; Verdure, Louis; commerçant
    - Inventaire après décèsd'Antoine Benjamin Chevalier, ex-commissaire des Guerres, vérificateur des Douanes, 31, rue de la Sourdière., 23 avril 1827; MC/ET/VII/679
      Documents du Minutier central des notaires de Paris concernant l'histoire économique et sociale (1800-1830) [8556 actes], par Claude Pris, introduction et index revus, corrigés par le personnel du Minutier central, sous la direction d'Andrée Chauleur, Paris, Archives nationales, 1999, notice n° 6268 (instrument de recherche imprimé dématérialisé dont la version intégrale est accessible en ligne par la rubrique 'Autres instruments de recherche', voir contexte dans le Plan d’orientation général - Notaires de Paris, guides thématiques du Minutier).
      inventaire; Chevalier, Antoine Benjamin; commissaire des guerres (Ancien Régime)
    - Inventaire après décèsd'Antoine Benjamin Chevalier, ex-commissaire des guerres, vérificateur des douanes, 31, rue de la Sourdière., 23 avril 1827; MC/ET/VII/679
      Documents du Minutier central des notaires de Paris concernant l'histoire économique et sociale (1800-1830) [8556 actes], par Claude Pris, introduction et index revus, corrigés par le personnel du Minutier central, sous la direction d'Andrée Chauleur, Paris, Archives nationales, 1999, notice n° 6715 (instrument de recherche imprimé dématérialisé dont la version intégrale est accessible en ligne par la rubrique 'Autres instruments de recherche', voir contexte dans le Plan d’orientation général - Notaires de Paris, guides thématiques du Minutier).
    - Mariage de Pierre Viallet, officier de la Chambre du Roi, 36, rue du Faubourg-Saint-Honoré, avec Marie Anne Catherine Clémentine Moors, château des Tuileries, pavillon de Flore., 24 avril 1827; MC/ET/VII/679
      Documents du Minutier central des notaires de Paris concernant l'histoire économique et sociale (1800-1830) [8556 actes], par Claude Pris, introduction et index revus, corrigés par le personnel du Minutier central, sous la direction d'Andrée Chauleur, Paris, Archives nationales, 1999, notice n° 6395 (instrument de recherche imprimé dématérialisé dont la version intégrale est accessible en ligne par la rubrique 'Autres instruments de recherche', voir contexte dans le Plan d’orientation général - Notaires de Paris, guides thématiques du Minutier).
      contrat de mariage; Faubourg-Saint-Honoré (rue du); Tuileries (palais des); Moors, Marie Anne Catherine Clémentine; Viallet, Pierre; officier de la Chambre du roi (Ancien Régime)
    - Mariage d'Henri Joseph Pierret, employé aux Droits réunis, demeurant à Vaugirard, 28, Grande-Rue, avec Adèle Plocq, 20, rue de la Michodière., 26 avril 1827; MC/ET/VII/679
      Documents du Minutier central des notaires de Paris concernant l'histoire économique et sociale (1800-1830) [8556 actes], par Claude Pris, introduction et index revus, corrigés par le personnel du Minutier central, sous la direction d'Andrée Chauleur, Paris, Archives nationales, 1999, notice n° 6282 (instrument de recherche imprimé dématérialisé dont la version intégrale est accessible en ligne par la rubrique 'Autres instruments de recherche', voir contexte dans le Plan d’orientation général - Notaires de Paris, guides thématiques du Minutier).
      contrat de mariage; La-Michodière (rue de); Vaugirard (ancienne commune); Vaugirard (rue de); Pierret, Henri Joseph; Plocq, Adèle
    - Mariage d'Auguste Mitouflet de Mongon, avoué, 69, rue de Richelieu, avec Anne Brunet, 7, rue du Faubourg-Poissonnière., 30 avril 1827; MC/ET/VII/679
      Documents du Minutier central des notaires de Paris concernant l'histoire économique et sociale (1800-1830) [8556 actes], par Claude Pris, introduction et index revus, corrigés par le personnel du Minutier central, sous la direction d'Andrée Chauleur, Paris, Archives nationales, 1999, notice n° 5674 (instrument de recherche imprimé dématérialisé dont la version intégrale est accessible en ligne par la rubrique 'Autres instruments de recherche', voir contexte dans le Plan d’orientation général - Notaires de Paris, guides thématiques du Minutier).
      contrat de mariage; Faubourg-Poissonnière (rue du); Richelieu (rue de); Brunet, Anne; Mitouflet de Mongon, Auguste; avoué
  - Minutes. 1827, mai, mai 1827; MC/ET/VII/680
    - Bail de boutique de mercier, 3, rue de La Feuillade, par Jean Kiggen à Louise Azélia Delahaye., 5 mai 1827; MC/ET/VII/680
      Documents du Minutier central des notaires de Paris concernant l'histoire économique et sociale (1800-1830) [8556 actes], par Claude Pris, introduction et index revus, corrigés par le personnel du Minutier central, sous la direction d'Andrée Chauleur, Paris, Archives nationales, 1999, notice n° 1181 (instrument de recherche imprimé dématérialisé dont la version intégrale est accessible en ligne par la rubrique 'Autres instruments de recherche', voir contexte dans le Plan d’orientation général - Notaires de Paris, guides thématiques du Minutier).
      bail; La-Feuillade (rue); Delahaye, Louise Azélia; Kiggen, Jean
    - Mariage de Louis Marie Denouille, épicier, 93, rue Neuve-de-Seine, avec Jeanne Marie Peyssou, 92, rue Saint-Lazare., 6 mai 1827; MC/ET/VII/680
      Documents du Minutier central des notaires de Paris concernant l'histoire économique et sociale (1800-1830) [8556 actes], par Claude Pris, introduction et index revus, corrigés par le personnel du Minutier central, sous la direction d'Andrée Chauleur, Paris, Archives nationales, 1999, notice n° 3946 (instrument de recherche imprimé dématérialisé dont la version intégrale est accessible en ligne par la rubrique 'Autres instruments de recherche', voir contexte dans le Plan d’orientation général - Notaires de Paris, guides thématiques du Minutier).
      contrat de mariage; Charenton (rue de); Saint-Lazare (rue); Seine (rue de); Denouille, Louis Marie; Peyssou, Jeanne Marie; commerçant
    - Mariage de Jean-Baptiste Auguste Costel, pharmacien, demeurant à Nemours, avec Émilie Trelat, 144, rue Saint-Martin., 7 mai 1827; MC/ET/VII/680
      Documents du Minutier central des notaires de Paris concernant l'histoire économique et sociale (1800-1830) [8556 actes], par Claude Pris, introduction et index revus, corrigés par le personnel du Minutier central, sous la direction d'Andrée Chauleur, Paris, Archives nationales, 1999, notice n° 2928 (instrument de recherche imprimé dématérialisé dont la version intégrale est accessible en ligne par la rubrique 'Autres instruments de recherche', voir contexte dans le Plan d’orientation général - Notaires de Paris, guides thématiques du Minutier).
      contrat de mariage; Nemours (Seine-et-Marne); Saint-Martin (rue); Costel, Jean-Baptiste Auguste; Trelat, Emilie; pharmacien
    - Transfert de bail d'hôtel garni, 31, rue des Bons-Enfants, par Étienne Joseph Barrey-Bouchez, maître d'hôtel garni, à Barbe Sophie Lebrun., 11 mai 1827; MC/ET/VII/680